【裁判字號】    92,易,1719
【裁判日期】    920630
【裁判案由】    傷害
【裁判全文】
臺灣板橋地方法院刑事判決                        九十二年度易字第一七一九號
    公  訴  人  臺灣板橋地方法院檢察署檢察官
    被      告  甲○○
右列被告因傷害案件，經檢察官提起公訴（九十二年度偵字第四五六四號），本院判
決如左：
    主  文
甲○○傷害人之身體，處拘役貳拾日，如易科罰金，以佰元折算壹日。
    事  實
一、甲○○係乙○○之姊夫，甲○○於民國（下同）九十一年九月十九日九時許，在
    臺北縣中和市○○路一四六之一號「萬佳鄉早餐店」，因見乙○○在該早餐店內
    ，而要乙○○找其姊出面解決婚姻與財務問題，遂與乙○○發生爭執，甲○○即
    基於傷害之犯意，以拳頭毆打乙○○之頭部，使乙○○受有頭部外傷之傷害。
二、案經被害人乙○○訴由臺北縣政府警察局中和分局報請臺灣板橋地方法院檢察署
    檢察官偵查起訴。
    理  由
一、右揭事實，業據被告甲○○於本院審理時供承不諱，核與告訴人乙○○迭於偵審
    時所指訴之情節相符，復有中祥醫院普通診斷證明書影本一份附卷可憑（見偵查
    卷第十五頁），至公訴人雖認被告係持椅子毆打告訴人乙○○云云，惟被告於本
    院審理時僅供承其於前揭時、地係以拳頭毆打告訴人頭部之情，而其於偵審時均
    否認有持有椅子毆打告訴人頭部，況告訴人乙○○亦於本院審理時當庭陳明：伊
    之頭部沒有被椅子打到，是被被告的手打到等語屬實（見本院九十二年六月十八
    日審判筆錄），足認告訴人所受之頭部外傷，確係遭被告以拳頭毆擊所致，尚非
    被告持椅子毆打所致，併此敘明。是本件事證明確，被告犯行洵堪認定，應予依
    法論處。
二、核被告甲○○所為，係犯刑法第二百七十七條第一項傷害罪。爰審酌被告罔顧其
    與告訴人之姻親間情誼，而為本件傷害犯行，及被告犯罪動機、目的、手段、犯
    後態度及告訴人所受之傷害等一切情狀，量處如主文所示之刑，並諭知易科罰金
    之折算標準，以示懲儆。
據上論斷，應依刑事訴訟法第二百九十九條第一項前段，刑法第二百七十七條第一項
、第四十一條第一項前段，罰金罰鍰提高標準條例第一條前段、第二條，判決如主文
。
本案經檢察官簡美慧到庭執行職務
中      華      民      國    九十二    年      六      月     三十     日
                                      臺灣板橋地方法院刑事第六庭
                                          法  官  林海祥
右正本證明與原本無異。
如不服本判決，應於判決送達後十日內，向本院提出上訴狀。
          書記官  陳映孜
中      華      民      國    九十二    年      六      月     三十     日
附錄本案論罪科刑主要法條：
中華民國刑法第二百七十七條
 (普通傷害罪)
傷害人之身體或健康者，處三年以下有期徒刑、拘役或一千元以下罰金。
犯前項之罪因而致人於死者，處無期徒刑或七年以上有期徒刑；致重傷者
，處三年以上十年以下有期徒刑。


司法院資訊處製作；財團法人民間司法改革基金會備份。
